臺灣高等法院刑事裁定
111年度抗字第248號
抗   告   人
即聲明異議人  常永慶


上列抗告人即聲明異議人因聲明異議案件，不服臺灣基隆地方法
院111年度聲字第92號，中華民國111年1月24日裁定，提起抗告
，本院裁定如下：
    主  文
抗告駁回。                                              
    理  由
一、原裁定意旨略以：查抗告人即聲明異議人（下稱抗告人）常
    永慶因違反毒品危害防制條例案件，經原審法院於民國110
    年5月10日以110年度毒聲字第204號裁定：「常永慶施用第
    二級毒品，應送勒戒處所觀察、勒戒，其期間不得逾貳月。
    」惟抗告人不服，依法提起抗告，經本院於110年8月4日以1
    10年度毒抗字第1115號裁定：「抗告駁回」而確定，並有原
    審110年度毒聲字第204號刑事裁定、本院110年度毒抗字第1
    115號刑事裁定、本院被告前案紀錄表各1份在卷可稽。再者
    ，抗告人於110年10月19日以刑事聲請停止或暫緩執行狀，
    向臺灣基隆地方檢察署（下稱基隆地檢署）檢察官聲請上開
    停止或暫緩執行，並有刑事聲請停止或暫緩執行狀1件在卷
    可徵（見原審111年度聲字第92號卷第9至13頁）。是本件遍
    觀聲明異議意旨無非係爭執原審110年度毒聲字第204號裁定
    之有誤，顯係對已經確定之裁判再為爭執，此究非聲明異議
    程序可得審酌事項，且其異議意旨內並無說明執行檢察官有
    積極執行指揮之違法或其執行方法有不當，故異議意旨所指
    上開裁定不當云云，殊無可取。從而，本件聲明異議為無理
    由，應予駁回等語。
二、抗告意旨略以：抗告人係對檢察官之指揮不當而聲明異議，
    原裁定謂抗告人非對檢察官之指揮聲明異議，不無誤會云云
    。
三、按受刑人或其法定代理人或配偶以檢察官執行之指揮為不當
    者，得向諭知該裁判之法院聲明異議，刑事訴訟法第484條
    定有明文。依上開規定，對於刑之執行，得聲明異議事由，
    僅限於「檢察官執行之指揮為不當」為限。該法條所稱「檢
    察官執行之指揮不當」，應指檢察官有積極執行指揮之違法
    及其執行方法有不當等情形而言（最高法院101年度台抗字
    第301號裁定意旨參照）。又執行機關對於審判機關所為之
    裁判，並無審查內容之權，故裁判是否違法，並非執行機關
    所得過問，是聲明異議之對象，應係檢察官之執行指揮行為
    ，而非檢察官據以指揮執行之裁判，故所稱「檢察官執行之
    指揮不當」，係指檢察官有積極執行指揮之違法及其執行方
    法有不當等情形而言；檢察官如依確定判決、裁定指揮執行
    ，即無執行之指揮違法或其執行方法不當之可言，至於原確
    定判決、裁定，是否有認定事實錯誤或違背法令之不當，應
    循再審或非常上訴程序以資救濟，尚無對之聲明異議之餘地
    （最高法院108年度台抗字第79號裁定意旨參照）。
四、經查，抗告人前因毒品案件，經原審法院於110年5月10日以
    110年度毒聲字第204號裁定令入勒戒處所執行觀察勒戒後，
    其期間不得逾2月，抗告人不服，依法提起抗告，經本院於1
    10年8月4日以110年度毒抗字第1115號駁回抗告確定，並有
    原審110年度毒聲字第204號刑事裁定、本院110年度毒抗字
    第1115號刑事裁定、本院被告前案紀錄表等在卷可稽。惟觀
    諸抗告人111年1月12日刑事聲明異議狀，係載明：「為對臺
    灣基隆地方法院110年毒聲字第204號檢察官執行指揮不當，
    依刑事訴訟法第484條規定向貴院聲明異議。」（見本院卷
    第9頁），再細繹上開書狀、聲明異議理由及本件抗告意旨
    ，均未就檢察官有何積極執行指揮之違法或其執行方法有何
    不當提出說明或表示不服，僅主張抗告人因精神狀況及家庭
    經濟負擔等情，請求暫緩本件觀察、勒戒之執行，顯係對已
    經確定之裁判再為爭執，實非聲明異議程序可得審酌事項。
    從而，原審駁回本件聲明異議，於法並無違誤，抗告意旨任
    意指摘原裁定不當，為無理由，應予駁回。
據上論斷，應依刑事訴訟法第412條，裁定如主文。　　
中　　華　　民　　國　　111 　年　　2 　　月　　18　　日
                  刑事第二十一庭審判長法　官　林怡秀
                              　　    法　官　蔡羽玄
                              　      法　官　胡宜如
以上正本證明與原本無異。
不得再抗告。
                                      書記官　黃芝凌
中　　華　　民　　國　　111 　年　　2 　　月　　18　　日